hu: Mágneses kialakítás: Mágnes nélküli; Opcionális mágnes; Mágnest igényel; Egyéb
sl-SI: Zahteva po magnetu: Brez magneta; Izbirni magnet; Zahteva magnet; Drugo
de: Magnetanforderung: Ohne Magnet; Optionaler Magnet; Erfordert Magnet; Sonstige
fi: Magneettivaatimus: Ilman magneettia; Valinnainen magneetti; Vaatii magneetin; Muu
ja: 磁石の要件: マグネットなし; オプションマグネット; マグネットが必要; その他
hr-HR: Zahtjev za magnet: Bez magneta; Opcionalni magnet; Zahtijeva magnet; Ostalo
sv: Magnetkrav: Utan magnet; Valfri magnet; Kräver magnet; Annat
nb: Krav til magneter: Uten magnet; Valgfri magnet; Krever magnet; Annet
pl: Wymóg magnesu: Bez magnesu; Opcjonalny magnes; Wymaga magnesu; Inne
fr: Aimant requis: Sans aimant; Aimant facultatif; Nécessite un aimant; Autre
it: Requisiti del magnete: Senza magnete; Magnete opzionale; Richiede un magnete; Altro
es: Requisito de imán: Sin imán; Imán opcional; Requiere imán; Otro
zh-TW: 磁鐵要求: 無磁鐵; 選配磁鐵; 需要磁鐵; 其他
ko: 자석 요구 사항: 자석 없음; 선택형 자석; 자석 필요; 기타
cs: Požadavek na magnet: Bez magnetu; Volitelný magnet; Vyžaduje magnet; Jiné
bg-BG: Изискване за магнит: Без магнит; Опционален магнит; Изисква магнит; Други
vi: Yêu cầu về nam châm: Không có nam châm; Nam châm tùy chọn; Cần nam châm; Khác
th: ข้อกำหนดของแม่เหล็ก: ไร้แม่เหล็ก; แม่เหล็กเสริม; ต้องใช้แม่เหล็ก; อื่นๆ
zh-CN: 磁铁要求: 无磁; 可选磁铁; 需要磁铁; 其他
nl: Magneet vereiste: Zonder magneet; Optionele magneet; Magneet vereist; Anders
pt-BR: Ímã requisito: Sem ímã; Ímã opcional; Requer ímã; Outro
da: Krav til magneter: Uden magnet; Valgfri magnet; Kræver magnet; Andet
en: Magnet requirement: Magnetless; Optional magnet; Requires magnet; Other
lt-LT: Magneto poreikis: Be magneto; Pasirenkamas magnetas; Būtinas magnetas; Kita
tr: Mıknatıs gereksinimi: Mıknatıssız; İsteğe bağlı mıknatıs; Mıknatıs gerektirir; Diğer
el: Απαίτηση μαγνήτη: Χωρίς μαγνήτη; Προαιρετικός μαγνήτης; Απαιτεί μαγνήτη; Άλλο
ro-RO: Cerința magnetului: Fără magnet; Magnet opțional; Necesită magnet; Altele
sk-SK: Požiadavka na magnet: Bez magnetu; Voliteľný magnet; Vyžaduje magnet; Iné
ru: Требование к магниту: Без магнита; Опциональный магнит; Требует магнита; Другое
pt-PT: Requisito de íman: Sem íman; Íman opcional; Requer íman; Outro